臺北高等行政法院裁定
111年度簡抗字第30號
抗  告  人  羅永安                                    
相  對  人  新北市政府                                
代  表  人  侯友宜              
上列當事人間有關住宅補貼事件，抗告人對於中華民國111年9月
8日臺灣新北地方法院111年度簡再字第2號裁定，提起抗告，本
院裁定如下：
    主  文
抗告駁回。
抗告訴訟費用由抗告人負擔。
    理  由
一、按抗告法院認抗告為無理由者，應為駁回抗告之裁定，為民
    事訴訟法第495條之1第1項準用同法第449條第1項規定之旨
    ；另依行政訴訟法第236條之2第4項準用同法第272條規定，
    上開規定於簡易訴訟之抗告程序亦準用之。
二、次按行政訴訟法第276條規定：「（第1項）再審之訴應於30
    日之不變期間內提起。（第2項）前項期間自判決確定時起
    算，判決於送達前確定者，自送達時起算；其再審之理由發
    生或知悉在後者，均自知悉時起算。……」又「再審之訴，應
    以訴狀表明下列各款事項，並具確定終局判決繕本，提出於
    管轄行政法院為之：……四、再審理由及關於再審理由並遵守
    不變期間之證據。」「再審之訴不合法者，行政法院應以裁
    定駁回之。」為行政訴訟法第277條第1項第4款、第278條第
    1項所明定。準此可知，再審之訴之目的，係在廢棄確定判
    決而代以新判決，惟為保確定判決之安定，再審之訴，應自
    判決確定時起30日之不變期間內提起，該30日期間，乃法定
    之不變期間，不因當事人之合意或法院之裁定而伸長或縮短
    。而再審之訴，既應以訴狀表明「再審理由及關於再審理由
    並遵守不變期間之證據」，故若提起再審之訴之原告，主張
    其知悉再審理由在後者，自應就此知悉在後之事實，即對於
    不變期間之遵守，提出足以證明再審之理由發生或其知悉在
    判決送達之後的證據，始為適法，否則仍應以判決送達後起
    算提起再審之訴之法定不變期間。如未表明再審理由及遵守
    不變期間之證據，其再審之訴即屬不合法，行政法院毋庸命
    其補正，逕以裁定駁回其訴。
三、本件原裁定以：臺灣新北地方法院（下稱原審法院）以民國
    110年11月25日110年度簡字第126號行政訴訟判決（下稱原
    確定判決）駁回抗告人之訴，抗告人於110年12月1日收受原
    確定判決後未表不服提起上訴，而於110年12月23日確定，
    再審之不變期間自原確定判決確定之翌日即110年12月24日
    起，扣除在途期間2日，算至111年1月24日（星期一）止，
    即告屆滿。抗告人於111年8月8日就原確定判決提起再審之
    訴，顯已逾期，依上開規定，其再審之訴自非合法。
四、抗告意旨略以：抗告人係依法申請房屋補助租金經新北市政
    府審查合格之申請戶，又租賃於新北市政府頒布使用畸零地
    管理規則依法建造且備有水電適合居住的合法建物，依論理
    法則理應符合租金補助才對，為此訴請廢棄原確定判決云云
    。惟查，原確定判決係於110年12月1日送達抗告人本人，已
    據原審法院調取原確定判決案卷核閱無訛，而抗告人遲至11
    0年8月8日始向最高行政法院提起本件再審之訴，並經最高
    行政法院以111年8月10日院鴻審字第1110002562號函移由原
    審法院審理，此有抗告人提出「致最高行政法院請求行政訴
    訟救濟狀」上所蓋印最高行政法院總收文日期戮章印文足憑
    （原審法院111年度簡再字第2號案卷第15頁），明顯已逾30
    日之法定不變期間，且抗告人復未主張並舉證本件有再審理
    由發生或知悉在後等情事，則依上開規定及說明，自非合法
    ，原審自應以裁定駁回之。經核原裁定已就抗告人提起本件
    再審之訴，顯已逾期，依行政訴訟法第236條之2第4項準用
    同法第276條第1項規定，為不合法，詳為論駁，且已論及抗
    告人未主張並舉證本件有再審理由發生或知悉在後，故本件
    無適用行政訴訟法第276條第2項規定之餘地。又抗告人其餘
    主張，乃屬再審之訴有無再審事由之實體問題，而抗告人所
    提再審之訴既不合法，原審未就實體審認原確定判決有無抗
    告人所指再審事由，亦無違誤。抗告意旨，徒執前詞，指摘
    原裁定違法，並求予廢棄，為無理由，應予駁回。
五、據上論結，本件抗告為無理由。依行政訴訟法第236條之2第
    4項、第272條、第104條、民事訴訟法第95條、第78條，裁
    定如主文。
中　　華　　民　　國　　111 　年　　 10 　月　  27　　日
　　　　　　　　　　臺北高等行政法院第二庭
                          　　審判長法  官　楊  得  君　
                             　　　 法  官　李  明  益
                            　 　　 法  官　高  維  駿　
上為正本係照原本作成。
不得抗告。
中　　華　　民　　國　　111 　年　　 10 　月　　27　　日
　　　　　　　　　　　　　　　　　　書記官　陳  怡  如